臺灣新北地方法院刑事判決
111年度訴字第32號
公  訴  人  臺灣新北地方檢察署檢察官
被      告  洪偉雄



上列被告因傷害案件，經檢察官提起公訴（110年度偵字第13458
號），本院判決如下：
    主  文
洪偉雄犯傷害罪，處拘役貳拾日，如易科罰金，以新臺幣壹仟元
折算壹日。
    事  實
一、洪偉雄、陳建豪分別為新北市○○區○○路00號1樓「長耀雙峰
    匯社區」之住戶與保全人員，雙方於民國110年1月20日晚間
    8時16分許，在上址社區大廳內，因細故發生爭執，詎洪偉
    雄竟基於傷害之犯意，以右手向陳建豪頭部位置揮拳，並徒
    手推擠陳建豪胸口，致陳建豪受有左額及左胸挫傷等傷害。
二、案經陳建豪訴由新北市政府警察局林口分局報告臺灣新北地
    方檢察署檢察官偵查起訴。
    理  由
壹、程序部分
    按除法律另有規定外，實施刑事訴訟程序之公務員因違背法
    定程序取得之證據，其有無證據能力之認定，應審酌人權保
    障及公共利益之均衡維護；又被告以外之人於審判外之陳述
    ，雖不符合同法第159條之1至第159條之4之規定，但經當事
    人於審判程序同意作為證據，法院審酌該言詞陳述或書面陳
    述作成時之情況，認為適當者，亦得為證據，刑事訴訟法第
    158條之4、第159條之5第1項分別定有明文。本判決下列所
    引用之各項供述證據，當事人均同意各該證據之證據能力（
    見訴字卷第41頁），本院審酌此等證據資料取得及製作時之
    情況，尚無違法不當及證明力明顯過低之瑕疵，以之作為證
    據應屬適當；另本判決後述所引之各項非供述證據，無證據
    證明係實施刑事訴訟程序之公務員以不法方式所取得，且亦
    無證據證明係非真實，復均與本件待證事實具有關聯性，是
    依刑事訴訟法第158條之4之反面解釋，當有證據能力；又前
    開供述與非供述證據復經本院於審理期日中合法調查，自均
    得為本案證據使用。
貳、實體部分
一、認定事實所憑之依據及理由：
　㈠訊據被告洪偉雄固不爭執其於上開時、地與告訴人陳建豪發
    生爭執，並有以右手揮拳及徒手推擠告訴人等事實，惟矢口
    否認有何傷害犯行，辯稱：是陳建豪先用水瓶故意丟我兒子
    ，所以我才會揮拳，我揮拳是打到陳建豪的眼鏡，沒有打到
    陳建豪頭部，我也沒有打陳建豪胸口，陳建豪的傷勢不是我
    造成的等語。
　㈡經查：
　⒈被告與告訴人於110年1月20日晚間8時16分許在新北市○○區○○
    路00號1樓「長耀雙峰匯社區」發生衝突，被告有朝告訴人
    頭部揮拳，並出手推告訴人等事實，為被告所不爭執，並有
    證人即告訴人陳建豪於警詢、檢察事務官詢問及本院審理時
    之證述可佐（見偵字卷第4頁正反面、第17頁反面，訴字卷
    第111至115頁），且本案衝突過程，業經本院當庭2度勘驗
    監視器畫面在案，並有勘驗筆錄及擷圖在卷可參（見訴字卷
    第42至43頁、第108至109頁、第47至56頁），是此部分事實
    ，堪以認定。
　⒉而告訴人於本案衝突後，立即於同日晚間8時43分許至醫院就
    診，經醫生診斷有左額挫傷、左胸挫傷等情，此有長庚醫療
    財團法人林口長庚紀念醫院（下稱林口長庚醫院）診斷證明
    書在卷可稽（見偵字卷第5頁），審酌告訴人至醫院就診與
    本案衝突之時間間隔不到半小時，被告傷勢應可排除其他因
    素之介入，先予敘明。
　⒊依上開監視器錄影勘驗結果（整理如附表所示），可知被告
    確有以右手朝告訴人頭部左側揮拳，揮拳後告訴人帽子遭打
    落；且被告也確實有進入櫃檯，徒手推告訴人胸口及抓住告
    訴人衣領，並遭被告配偶阻隔之情形。參以證人即告訴人於
    審理時證稱：第一次衝突被告揮了一拳在我左頰，揮拳位置
    靠近左眼和顴骨位置，帽子、眼鏡同時被打掉，眼鏡都損壞
    了，這造成我左額挫傷；第二次衝突被告又要進來櫃檯，應
    該是當時造成我左胸挫傷等語（見訴字卷第112頁、第114至
    115頁）；被告亦自承告訴人眼鏡係揮拳時掉下來的等語（
    見訴字卷第43頁）。又依林口長庚醫院111年4月26日長庚院
    林字第1110350196號函及所附病歷（見訴字卷第71至79），
    被告所受左額挫傷、左胸挫傷係經醫師診視後所為之診斷。
    依上各情，堪認被告以右拳朝告訴人頭部揮拳時，有相當力
    道，否則告訴人之帽子及眼鏡不會掉落，又依勘驗所見，被
    告徒手推告訴人胸口時，力道亦非輕微，足認告訴人左額挫
    傷及左胸挫傷應係被告揮擊頭部及推擠胸口所造成無訛。被
    告辯稱其沒有打到告訴人，告訴人上開傷勢不是其造成的，
    並非事實，為無理由。
　㈢綜上所述，本件事證明確，被告犯行堪以認定，應依法論科
    。　
二、論罪科刑：
  ㈠核被告所為，係犯刑法第277條第1項之傷害罪。被告基於單
    一之傷害犯意，於密接之時、地，接續傷害告訴人，應論以
    接續犯。
  ㈡爰審酌被告僅因細故即徒手傷害告訴人，造成告訴人受有上
    開傷害，所為實屬不該，考量被告始終否認傷害之犯後態度
    ，未與告訴人達成和解取得其原諒；兼衡本案衝突的發生原
    因、衝突過程中告訴人亦有朝被告方向丟擲物品【如附表編
    號1、⑶；2、⑵所示】、被告傷害告訴人之手段、告訴人所受
    傷勢；被告素行、其於審理時自陳為高中肄業之智識程度、
    從事網路銷售物品之工作、月收入約新臺幣7、8萬元、要撫
    養兩個小孩及母親（見訴字卷第121頁）等一切情狀，量處
    如主文所示之刑，並諭知易科罰金之折算標準。
據上論斷，應依刑事訴訟法第299條第1項前段，判決如主文。
本案經檢察官何皓元偵查起訴，檢察官張啟聰、朱曉群到庭執行
公訴。
中　　華　　民　　國　　111 　年　　7 　　月　　19　　日
                  刑事第二十庭  審判長法  官  蕭淳元
　　　　　　　　　
                                      法  官  黃園舒
　　　　　　　　　　　　　　　　　　　
                                      法  官  陳宏璋
上列正本證明與原本無異。
如不服本判決，應於判決送達後20日內敘明上訴理由，向本院提
出上訴狀 (應附繕本) ，上訴於臺灣高等法院。其未敘述上訴理
由者，應於上訴期間屆滿後20日內向本院補提理由書「切勿逕送
上級法院」。
                                      書記官  許維倫
中　　華　　民　　國　　111 　年　　7 　　月　　21　　日
附錄本案論罪科刑法條：
中華民國刑法第277條
傷害人之身體或健康者，處5年以下有期徒刑、拘役或50萬元以
下罰金。
犯前項之罪，因而致人於死者，處無期徒刑或7年以上有期徒
刑；致重傷者，處3年以上10年以下有期徒刑。
附表
編號 畫面時間 勘驗結果 （以準備程序勘驗為基礎，並以審理時之勘驗為補充） 1 08:14:20至08:16:34 ⑴畫面中為一個大廳，畫面右側有一個櫃台，櫃台內坐著一名戴著深色帽子、穿著淺色上衣的男子（下稱甲男，即告訴人），另一名帶著深色帽子、身穿黑色上衣長褲之男子（下稱乙男，即被告）從畫面右下方往櫃台方向走去，拍了一下櫃台桌子，並多次用右手指向甲男，向甲男說話，接著甲男拿起桌上的電話機開始撥打電話。 ⑵畫面右下角走出一名男孩（下稱丙男），與一名女子（下稱丁女）推著嬰兒車出現。 ⑶乙男持續向甲男說話，隨後甲男突然拿起桌上藍色不詳物品，向乙男前方櫃台砸去（如圖1至2，擷圖均詳卷，下同），該不詳物品掉落地板後，發現為藍色墊板與紙張；乙男傾向櫃台前，拿起桌上藍色墊板砸向甲男後（如圖3至4），甲、乙男持續互相爭執，丁女則在一旁制止雙方，甲男與乙男互以手指向對方爭吵之方式約1分鐘，但期間並無進一步肢體衝突。接著畫面右下角走出一名女子（下稱戊女）在一旁觀看，甲男與乙男持續互以手指向對方爭吵。 2 08:16:35至08:16:51 ⑴甲男與乙男持續爭執，丙男於一旁地上撿起掉落之藍色墊板，隨後乙男拿過丙男手中藍色墊板，砸向甲男前方櫃台處（如圖5至6）；乙男丟擲藍色墊板的位置距離甲男約數十公分距離，並沒有丟到甲男身體。 ⑵甲男則拿起桌上飲料罐，用力朝嬰兒車方向砸去（如圖7至9），並砸入嬰兒車內，嬰兒車裡明顯有一個非常小的嬰兒躺在裡面，此時丁女急忙前往嬰兒車將飲料罐拾起。 ⑶同時乙男身體往前傾向櫃台，朝向甲男頭部以右拳揮擊，甲男則抬起左手阻擋乙男拳頭，同時甲男帽子被乙男拳頭揮落（如圖10至11）。 3 08:16:52至08:17:45 甲、乙男雙方持續爭持，丁女持續制止雙方，水瓶掉落地面，甲男仍在撥打電話，丁女於08：17：22起也開始指責甲男，並有手指著嬰兒車的動作，乙男隨後繞過櫃台，甲男亦放下電話向乙男走近，接著乙男伸手推甲男胸口，且抓住甲男衣領（如圖12至14），而丁女向前制止阻隔雙方，期間甲男走出櫃台作勢要與乙男衝突（如圖15至19）。 4 08:17:46至08:18:40 隨後甲男向後走回櫃台撿起掉落於地的眼鏡戴上（影片中看不出是何時掉落），乙男則於一旁持續向甲男方向說話，丁女拿出手機撥打電話，接著戊女向前與丁女、乙男說話，甲男亦拿起櫃台桌上的電話機撥打電話，雙方未再有進一步肢體衝突。